【裁判字號】    89,毒抗,732
【裁判日期】    890822
【裁判案由】    毒品危害防制條例
【裁判全文】
臺灣高等法院刑事裁定                            八十九年度毒抗字第七三二號
    抗  告  人
    即  被  告  甲○○
右抗告人因毒品危害防制條例案件，不服台灣士林地方法院中華民國八十九年七月十
三日裁定（八十九年毒聲字第一四一四號），提起抗告，本院裁定如左：
    主  文
抗告駁回。
    理  由
一、原裁定以抗告人即被告甲○○於民國八十九年一月十二日上午十一時許，經警採
    集其尿液，送台北市立療養院、法務部調查局檢驗，檢驗結果均呈甲基安非他命
    陽性反應，有尿液檢驗報告二紙在卷可稽，足證認被告於採集尿液前九十六小時
    內，有在不詳處所施用安非他命之事實，因而依毒品危害防制條例第二十條第一
    項、觀察勒戒處分執行條例第三條第一項之規定，裁定被告應送勒戒處所觀察、
    勒戒。經核並無不合。
二、抗告意旨略以：抗告人因身罹精神方面疾病，需施打藥物以提振精神，以免陷於
    昏睡狀態，茲案發時抗告人正施打「煩寧」、「施寧」等藥物，以致送檢之尿液
呈安非他命陽性反應。又抗告人乃習武者，若吸食安非他命，腰部必定無法挺直
    ，惟抗告人之腰部與正常人無異。綜上所述，抗告人確實無吸用安非他命，請將
    原裁定撤銷。
三、按安非他命經口服投與後約百分之七十於二十四小時內自尿液中排出，約百分之
    九十於九十六小時內自尿中排出，由於目前國內尿液中安非他命之檢驗僅為鑑定
    其是否呈陽性反應，尚未鑑定其含量，且安非他命之檢出與其投與方式、投與量
    、個人體質、採尿時間與檢驗儀器之精密度等諸多因素有關，因此僅憑尿液中呈
    安非他命反應，並無法確實推算吸食時間距採集時間之長短，惟依上述資料推斷
    ，最長可能不會超過四日，有行政院衛生署藥物食品檢驗局八十一年二月八日（
    八一）藥檢壹字第００一一五六號函為憑。另依行政院台北榮民總醫院八十三年
    四月七日（８３）北總內字第０三０三九號函所示，服用藥品或食物，固可能於
    尿液測試中產生偽陽性之安非他命反應，惟利用精密之儀器分析方法，進行尿液
    測試，將可完全排除偽陽性之可能，目前最常見之確認方法為氣相層析質譜儀，
    此乃因在良好的操作條件下，以氣相層析質譜儀作藥物及其代謝產物之定性及定
    量分析，幾乎不會有偽陽性反應產生。經查：被告之尿液經警採集後，經送台北
    市立療養院，該院以酵素免疫分析法及薄層層析法檢驗後，呈安非他命陽性反應
    ，復又經法務部調查局以螢光偏極免疫分析法篩驗，以氣相層析質譜儀分析法確
    認，亦呈安非他命陽性反應，有台北市立療養院八十九年一月二十一日煙毒尿液
    檢驗報告書、法務部調查局（八九）陸（一）第00000000號尿液檢驗通
    知書各一份在卷可稽，是被告之尿液以氣相層析質譜儀之方法檢驗，既呈安非他
    命反應，顯已排除被告因服用藥物導致呈毒品偽陽性反應之可能，足見被告於採
    集尿液前九十六小時內，確有吸用甲基安非他命之行為。抗告人以其因施打煩寧
    、施寧等藥物，而致尿液呈安非他命陽性反應，及空言稱其係習武之人，背部仍
    能挺直，應無吸用安非他命云云，指摘原裁定不當，求為撤銷原裁定，為無理由
    ，應予駁回。
據上論斷，應依刑事訴訟法第四百十二條裁定如主文。
中      華      民      國    八十九    年      八      月    二十二    日
                            臺灣高等法院刑事第十四庭
                                審判長法  官  陳  祐  輔
        法  官  陳  國  文
                                      法  官  蔡  國  在
右正本證明與原本無異。
不得再抗告。
                                      書記官  丁  華  平
中      華      民      國    八十九    年      八      月    二十五    日


司法院資訊處製作；財團法人民間司法改革基金會備份。
